Inventaris van het archief van de Staatscommissie van Advies inzake de Personeelsvoorziening voor de Krijgsmacht (Commissie Mommersteeg), 1975-1977
Nationaal Archief, Den Haag
Ministerie van Defensie: Staatscommissie van Advies inzake de Personeelsvoorziening voor de Krijgsmacht (Commissie Mommersteeg)
Def / Cie. Mommersteeg
1975-1977
D105
2.50 meter; 73 inventarisnummers.
Normale geschreven en getypte documenten, geen bijzondere handschriften.
Nationaal Archief, Den Haag
Staatscommissie van Advies inzake de Personeelsvoorziening voor de Krijgsmacht (Commissie Mommersteeg)
De 'commissie Mommersteeg' was tijdens het kabinet-Den Uyl ingesteld en deed onderzoek naar de wenselijkheid van een vrijwilligersleger. Het archief bestaat voornamelijk uit rapporten en verslagen van de commissie en stukken betreffende de verschillende onderzoeken die door of voor de commissie werden uitgevoerd.
Archiefvorming
Geschiedenis van de archiefvormer
De interdepartementale Staatscommissie van advies inzake de personeelsvoorziening voor de krijgsmacht stond ook wel bekend onder de naam commissie Mommersteeg. Dit naar haar voorzitter, mr. J.A. Mommersteeg. De commissie werd ingesteld bij Koninklijk Besluit van 22 maart 1975 had als taak het instellen van een onderzoek naar de vragen of het menselijk en mogelijk is de krijgsmacht geheel samen te stellen uit beroepsmilitairen, andere vrijwillig dienende militairen en burgerpersoneel. Zij diende over de uitkomst daarvan te rapporteren aan de regering. Bedoeld eindrapport verscheen in 1977, waarna de commissie werd opgeheven.
Geschiedenis van het archiefbeheer
De bescheiden werden primair gecodeerd met een briefnummer. Daarna werd een codeletter toegevoegd, waarbij BL voor blauwdruk stond, WE voor wenselijkheid, BE voor bereidheid, REA voor realiseerbaarheid, PV voor plenaire vergaderingen en DIV voor diverse. Deze codering werd aangehouden vanaf augustus 1975.
Het archief werd in januari 1978 overgedragen aan het Semi-Statisch Archief (SSA) van de Centrale Afdeling Post- en Archiefzaken van het Ministerie van Defensie. Bij de opheffing van het SSA in 1993 is het archief overgebracht naar het Centraal Archievendepot.
De verwerving van het archief
Overbrenging van een overheidsarchief
Inhoud en structuur van het archief
05.03; 2.13
Selectie en vernietiging
Bij de selectie in 2007 zijn alleen de dubbelen verwijderd. Het archief heeft bij de overdracht aan het Nationaal Archief een omvang van 2,7 strekkende meter.
Aanwijzingen voor de gebruiker
Openbaarheidsbeperkingen
Volledig openbaar.
Materiële beperkingen
Aanvraaginstructie
Openbare archiefstukken kunnen online worden aangevraagd en gereserveerd. U kunt dit ook via de terminals in de studiezaal van het Nationaal Archief doen. Om te kunnen reserveren dient u de volgende stappen te volgen:
U maakt een profiel aan op www.gahetna.nl, en logt vervolgens in
Via de archiefinventaris (alleen de beschrijvingen met rode nummers) selecteert u het gewenste archiefstuk door op de knop 'Reserveren' te klikken
In het volgende scherm geeft u aan op welke dag u het archiefstuk wilt inzien
Indien u zich bevindt in de studiezaal en een tafelnummer heeft ontvangen kunt u dit nummer vermelden. Als u geen tafelnummer heeft kunt u tafelnummer 777 laten staan
Vervolgens bevestigt u uw reservering door deze te versturen.
Verwant materiaal
Beschikbaarheid van kopieën
Beschrijving van de series en archiefbestanddelen
- Ingekomen en minuten van uitgaande stukken., (1968) 1975-1976; 1-4; 4 omslagen
  - (1968) 1975 jan. - sept., 1
  - okt. - dec., 2
  - 1976, 3
  - 1977, 4
- Agenda's en besluitenlijsten van plenaire vergaderingen, met bijlagen., 1975-1977; 5-14; 10 omslagen
  - 26-03-1975 - 19-06-1975. 1e - 4e vergadering., 5
  - 15-08-1975 - 19-09-1975. 5e - 6e vergadering., 6
  - 11-10-1975 - 16-01-1976. 7e -10e vergadering., 7
  - 27-02-1976. 11e vergadering., 8
  - 21-05-1976. 12e vergadering., 9
  - 28-06-1976 - 13-01-1977. 13e - 14e vergadering., 10
  - 10/11-02-1977. 15e vergadering, 11
  - 25-03-1977. 16e vergadering., 12
  - 01-06-1977 - 20-10-1977. 17e - 18e vergadering., 13
  - 25-11-1977 - 19e vergadering., 14
- Stukken betreffende de zogenaamde vrouwenenquête, uitgevoerd door het Nederlands Instituut voor de Publieke Opinie en het Marktonderzoek BV (NIPO), een onderzoek naar de mogelijke bereidheid van vrouwen om als vrijwilligster dienst te willen nemen in de krijgsmacht., 1976; 15; 1 pak
- Stukken betreffende het onderzoek naar de vraag of de op de Nederlandse arbeidsmarkt potentieel aanwezige arbeidskrachten ook vrijwillig bereid zijn een dienstverband aan te gaan met de krijgsmacht, het zogenaamde bereidheidonderzoek., 1975-1977; 16-26; 11 omslagen
  - 1975, 16-18
    - Nrs. A 19 - A 26., 16
    - Nr. A 312., 17
    - Nrs. A 30/Be - A 39/BE., 18
  - 1976, 19-25
    - Nrs. 41/Be - 62/Be., 19
    - Nrs. A 43/Be - A 146 Be., 20
    - Nrs. A 145/Be - A 185/Be., 21
    - Nrs. A 200/Be - A 229/Be., 22
    - Nrs. A 232/Be - A 308/Be., 23
    - Nrs. A 309/Be - A 344/Be., 24
    - Nrs. A 357/Be - A 400/Be., 25
  - 1977, Nrs. A 405/Be - A 457/Be., 26
- Stukken betreffende een onderzoek naar de organieke en functionele behoefte van de krijgsmacht in het planjaar 1983., 1975-1977; 27-35; 9 omslagen
  - 1975, 27-29
    - Nrs. 13-28., 27
    - Nrs. A 36/Bl - A 76/Bl., 28
    - Nrs. A 78/Bl - A 82/Bl., 29
  - 1976, 30-33
    - Nrs. A 108/Bl - A 280/Bl., 30
    - Nrs. A 282/Bl - A 315/Bl., 31
    - Nrs. A 322/Bl - A 380/Bl., 32
    - Nrs. A 385/Bl - A 397/Bl., 33
  - 1977, 34-35
    - Nrs. A 418/Bl - A 501/Bl., 34
    - Opvang en samenstelling van het personeelsbestand in een kader- vrijwilligers-krijgsmacht. Eindrapport van de werkgroep Blauwdruk., 35
- Stukken betreffende het onderzoek inzake de wenselijkheid van overgang naar een geheel op basis van vrijwilligheid bemande krijgsmacht., 1975-1977; 36-48; 13 omslagen
  - Nrs. A 2-A 24., 36
  - Nr. A 25/We, 37
  - Nrs. 40/We - 46/W, 38
  - Nrs. 56/We - A 73/We., 39
  - Nrs. A 81/We - A 83/We, 40
  - Nrs. A 87/We - A 88/We., 41
  - Nr. A 130/We., 42
  - Nrs. A 139/We - A 177/We, 43
  - Nrs. A 187/We - A 306/We., 44
  - Nrs. A 313/We - A 378/We., 45
  - Nrs. A 387/We - A 394/We., 46
  - Nrs. A 396/We - A 402/We, 47
  - Nrs. A 415/We - A 417/We., 48
- Stukken betreffende het onderzoek naar de sociaal-economische en financiële consequenties van de overgang naar een kadervrijwilligerskrijgsmacht, het zogenaamde realiseerbaarheidsonderzoek., 1976-1977; 49-55; 7 omslagen
  - Nrs. 66/EFA - A 157/EFA., 49
  - Nrs. A 178/SEFA - A 365/SEFA., 50
  - Nrs. A 368/SEFA - A 464/SEFA., 51
  - Nrs. A 467 SEFA - A 495/SEFA., 52
  - Nrs. A 496/SEFA - A 508/SEFA., 53
  - A 515/SEFA - A 530/SEFA., 54
  - A 532/SEFA., 55
- Stukken betreffende het overleg van voorzitters van de diverse werkgroepen, het zogenaamde voorzittersoverleg., 1975-1977; 56-57; 2 omslagen
  - Nrs. A 71 VZO - A 299 VZO., 56
  - Nrs. A 373 - A 538/VZO., 57
- Stukken betreffende de opdracht en taakvervulling van de commissie van redactie., 1975-1976; 58; 1 omslag
- Stukken betreffende diverse onderwerpen., 1975-1977; 59-67; 9 omslagen
  - 1975, Nrs. A 31/DIV - A 62/DIV, 59
  - 1976, 60-62
    - Nrs. A 119/DIV, 55 DIV - 71 DIV, 60
    - Nrs. 73 DIV - A 151/DIV., 61
    - Nrs. A 170 DIV - A 381/DIV, 62
  - 1977, 63-67
    - Nrs. A 408/DIV - A 482/DIV., 63
    - Nrs. A 489/DIV - A 522/DIV., 64
    - Nrs. 523/DIV - A 540/DIV., 65
    - Nrs. A 542/DIV - A 547/DIV., 66
    - Nrs. A 548?DIV - A 551/DIV., 67
- Stukken betreffende de aanbieding van het eindrapport alsmede de overplaatsing van het archief van de commissie., 1976-1978; 68; 1 omslag
- Verslag van de presentatie van de Koninklijke Marine voor de commissie., 1975; 69; 1 katern
- Verslag van de lezingen gehouden door de Koninklijke Luchtmacht voor de commissie., 1975; 70; 1 katern
- Rapport inzake een studie betreffende de taakomschrijving van de commissie., 1975; 71; 1 deel
- Perspectief en kritiek op de dienstplicht in Nederland 1960-1974, rapport inzake een studie naar de discussie in Nederland over de dienstplicht., 1976; 72; 1 katern
- Verplicht of vrijwillig dienen - Een onderzoek naar de wenselijkheid en mogelijkheid van een vrijwilligersleger, eindrapport van de commissie., 1977; 73; 1 stuk
  In tweevoud.